# 求助陈版主，框架合同如何适用新收入准则？

提问人：贾德柯林 时间：2019-10-17 21:09:45
求助各位老师！！
A 公司与 B 公司签订框架合同，约定签订合同后以后期间由 B 公司向 A公司下达采购订单，由 A 公司按订单需求运送货物到指定地点，B 公司验收后按框架合同约定价格向 A 公司支付货款。框架合同中约定了预期采购的商品和单价以及相关的支付条款，但未约定具体的采购量和采购商品，请问框架合同是否满足新收入准则中对合同的定义？（因为未约定具体采购量感觉并没有改变企业未来现金流量的风险、时间分布或金额）或者在签订框架合同后 B公司下达的订单是否满足合同的定义呢？
非常感谢各位老师的帮助！！

回答人：chenyiwei
框架合同的条款不完整，其本身不能直接作为进行具体交易的依据，也就是相关的产生收入的交易并不仅仅依据该框架协议发生，需将该框架协议和后续的具体订单组合起来才是一个完整的合同，此时才能作为确认收入的依据。